Minutes et répertoires du notaire Jacques BRICAULT, 23 mars 1725 - 9 septembre 1767 (étude II)
Archives nationales
- Minutes de Jacques BRICAULT, 23 mars 1725 - 20 septembre 1767; MC/ET/II/421 - MC/ET/II/624
  - Minutes. 1761, avril, avril 1761; MC/ET/II/586
    - Bail à vie, maison, Monceau (Paris)., 11 avril 1761; MC/ET/II/586
      Nom, qualité: (M.) Druyer, Jean.
      Profession: chapelier (me-md), Paris
    - Rente viagère, donation., 12 avril 1761; MC/ET/II/586
      Nom, qualité: (M.) Sautine, Joseph.
      Profession: palefrenier, Paris.
    - Rente foncière, titre nouvel, seigneurie, Saint-Martin-de-Sallen (Calvados)., 12 avril 1761; MC/ET/II/586
      Nom, qualité: (M.) Poerier D' Amfreville, Louis Francois.
      Profession: conseiller au Parlement de normandie, Rouen (Seine-Maritime)
      titre nouvel; bail
    - Rente, constitution., 12 avril 1761; MC/ET/II/586
      Nom, qualité: (M.) Gouasse, Ambroise.
    - Rente, constitution., 13 avril 1761; MC/ET/II/586
      Nom, qualité: (M.) Letellier de Montmirail, Charles Francois Cesar (marquis, Montmirail), Montmirail.
      Profession: mestre de camp de cavalerie, Paris.
      Profession: ambassadeur en espagne
    - Procuration générale., 13 avril 1761; MC/ET/II/586
      Nom, qualité: (M.) Girardin de, Rene Louis.
      Profession: capitaine de dragons, Paris, Petite-Pologne (la).
      Nom, qualité: (M.) Legentil, Jerome Melaine.
      Profession: avocat au Parlement de Bretagne
    - Procuration générale, dépôt., 13 avril 1761; MC/ET/II/586
      Profession: ambassadeur en espagne, Madrid (espagne).
      Nom, qualité: (Mme ou Mlle) Ossun D', Catherine Charlotte Philiberte.
    - Procuration générale., 13 avril 1761; MC/ET/II/586
      Nom, qualité: (personne morale) Soubret (hoirs).
      Profession: curé, Clichy (Hauts-de-Seine).
      Nom, qualité: (M.) Armery, Barthelemy (bourgeois, Paris), Paris
    - Rente, transport., 14 avril 1761; MC/ET/II/586
      Nom, qualité: (M.) Hocquart de Coubron, Gilles Marie.
    - Obligation., 15 avril 1761; MC/ET/II/586
      Nom, qualité: (Mme ou Mlle) Gallier, Marie Madeleine.
      Nom, qualité: (M.) Gosse, Vincent.
    - Cautionnement., 16 avril 1761; MC/ET/II/586
      Nom, qualité: (M.) Fremont, Denis.
      Relations: fils de l'intervenant 1.
    - Succession, compte., 16 avril 1761; MC/ET/II/586
      Nom, qualité: (M.) Lesquen de Lavillemeneust, Joseph (marquis).
    - Tontine, constitution, decembre 1759., 17 avril 1761; MC/ET/II/586
      Nom, qualité: (M.) Leproust de Berthecourt, Charles Gilbert.
    - Tontine, constitution, decembre 1759., 17 avril 1761; MC/ET/II/586
      Nom, qualité: (Mme ou Mlle) Gallopet, Marie Louise.
      Nom, qualité: (M.) Garnier, Francois.
    - Tontine, constitution, decembre 1759., 17 avril 1761; MC/ET/II/586
      Nom, qualité: (M.) Chavaudon de Sainte-Maure de, Etienne Paul.
    - Tontine, constitution, decembre 1759., 17 avril 1761; MC/ET/II/586
      Nom, qualité: (M.) Lanes, Dominique (bourgeois, Paris), Paris
    - Tontine, constitution, decembre 1759., 17 avril 1761; MC/ET/II/586
      Nom, qualité: (Mme ou Mlle) Plet, Marie Anne.
    - Tontine, constitution, decembre 1759., 17 avril 1761; MC/ET/II/586
      Nom, qualité: (M.) Salme, Jean (bourgeois, Paris), Paris
    - Tontine, constitution, decembre 1759., 17 avril 1761; MC/ET/II/586
      Nom, qualité: (Mme ou Mlle) Vaslin, Marie Anne Louise
    - Tontine, constitution, decembre 1759., 17 avril 1761; MC/ET/II/586
    - Tontine, constitution, decembre 1759., 17 avril 1761; MC/ET/II/586
      Nom, qualité: (M.) Lelaumier, Etienne Pierre.
    - Tontine, constitution, decembre 1759., 17 avril 1761; MC/ET/II/586
      Nom, qualité: (M.) Bertrand, Nicolas (bourgeois, Paris), Paris
    - Tontine, constitution, decembre 1759., 17 avril 1761; MC/ET/II/586
      Nom, qualité: (M.) Lesbaupin, Jean Louis.
      Profession: apothicaire du roi, Paris
    - Tontine, constitution, decembre 1759., 17 avril 1761; MC/ET/II/586
      Nom, qualité: (Mme ou Mlle) Chauvet, Marie Anne.
      Nom, qualité: (M.) Ternisien, Guillaume.
      Profession: tailleur du roi, Paris
    - Tontine, constitution, decembre 1759., 17 avril 1761; MC/ET/II/586
      Nom, qualité: (Mme ou Mlle) Baschet, Madeleine.
      Nom, qualité: (M.) Communeau, Pierre.
    - Tontine, constitution, decembre 1759., 17 avril 1761; MC/ET/II/586
      Nom, qualité: (Mme ou Mlle) Dubois, Madeleine Marguerite.
    - Tontine, constitution, decembre 1759., 17 avril 1761; MC/ET/II/586
      Nom, qualité: (M.) Devraigne, Francois (bourgeois, Paris), Paris
    - Tontine, constitution, decembre 1759., 17 avril 1761; MC/ET/II/586
    - Tontine, constitution, decembre 1759., 17 avril 1761; MC/ET/II/586
    - Tontine, constitution, decembre 1759., 17 avril 1761; MC/ET/II/586
      Nom, qualité: (M.) Mangin, Jean.
    - Tontine, constitution, decembre 1759., 17 avril 1761; MC/ET/II/586
      Nom, qualité: (Mme ou Mlle) Richomme, Marie Jeanne.
      Nom, qualité: (M.) Meurine, Adrien.
    - Tontine, constitution, decembre 1759., 17 avril 1761; MC/ET/II/586
      Nom, qualité: (M.) Cappet, Jean.
      Profession: fripier (ex-md), Paris
    - Tontine, constitution, decembre 1759., 17 avril 1761; MC/ET/II/586
    - Tontine, constitution, decembre 1759., 17 avril 1761; MC/ET/II/586
      Nom, qualité: (M.) Engelhard, Jean.
      Profession: négociant, Berlin (Paris)
    - Tontine, constitution, decembre 1759., 17 avril 1761; MC/ET/II/586
      Nom, qualité: (M.) Boyer, Jean Antoine (bourgeois, Paris), Paris
    - Tontine, constitution, decembre 1759., 17 avril 1761; MC/ET/II/586
      Nom, qualité: (Mme ou Mlle) Jahan, Claude.
    - Tontine, constitution, decembre 1759., 17 avril 1761; MC/ET/II/586
      Nom, qualité: (M.) Randon, Pierre (bourgeois, Paris), Paris
    - Tontine, constitution., 17 avril 1761; MC/ET/II/586
      Profession: marchand, Fribourg (suisse)
    - Rente, titre nouvel., 18 avril 1761; MC/ET/II/586
      Nom, qualité: (M.) Desfriches Doria, Andre Joseph (marquis, Doria), Doria.
      Profession: Cayeux-en-Santerre (Somme).
      Nom, qualité: (Mme ou Mlle) Bertin de, Jeanne.
      Profession: Sarreguemines (Moselle)
      titre nouvel
    - Rente, titre nouvel., 18 avril 1761; MC/ET/II/586
      Nom, qualité: (M.) Fonton de Letang-La-Ville, Edouard Salomon.
      Profession: commissaire des guerres, Paris.
      Nom, qualité: (M.) Verdet, Jacques.
      Profession: prêtre, precepteur, Paris, College d'Harcourt
    - Procuration générale, dépôt., 20 avril 1761; MC/ET/II/586
      Profession: capitaine de dragons (ex), Sens (Yonne).
      Nom, qualité: (M.) Vice, Jacques Pontien (bourgeois, Paris), Paris
    - Vente, terre labourable, Saint-Sauveur-les-Bray (Seine-et-Marne)., 22 avril 1761; MC/ET/II/586
      Nom, qualité: (M.) Tappin, Claude.
    - Procuration générale., 22 avril 1761; MC/ET/II/586
      Nom, qualité: (M.) Saint-Chamans de, Antoine Marie Hypolite (comte).
      Profession: mestre de camp de cavalerie, Paris
    - Obligation., 23 avril 1761; MC/ET/II/586
      Nom, qualité: (M.) Coulombier, Pierre Paul.
      Nom, qualité: (M.) Hennequin, Sebastien.
      Profession: serrurier (maître), Paris
    - Obligation., 23 avril 1761; MC/ET/II/586
    - Procuration générale, dépôt., 23 avril 1761; MC/ET/II/586
      Nom, qualité: (M.) Salabertt Aguerri de, Felix.
      Profession: majordome de la reine d'espagne, Madrid (espagne).
      Nom, qualité: (M.) Llovera, Bonaventure.
      Profession: trésorier général du roi d'espagne, Paris
    - Procuration générale., 24 avril 1761; MC/ET/II/586
      Nom, qualité: (M.) Jolion, Joseph.
      Nom, qualité: (M.) Rolle, Pierre.
    - Mariage., 24 avril 1761; MC/ET/II/586
      Nom, qualité: (M.) Seydoux, Jacques Louis.
      Profession: Salle (suisse).
      Nom, qualité: (M.) Seydoux, Claude.
      Nom, qualité: (Mme ou Mlle) Senevey, Marie Anne.
      Nom, qualité: (M.) Senevey, Jean.
      Profession: Wuipense (suisse)
    - Succession, notoriété., 24 avril 1761; MC/ET/II/586
      Nom, qualité: (Mme ou Mlle) Potier de Gesvres, Marie Jeanne Felix.
    - Tutelle, compte., 24 avril 1761; MC/ET/II/586
      Nom, qualité: (M.) Bienfait, Jacques.
      Profession: faiencier (marchand), Paris.
      Nom, qualité: (M.) Bienfait, Jean Jacques.
      Relations: fils de l'intervenant 1
      compte de tutelle
    - Inventaire après décès., 25 avril 1761; MC/ET/II/586
      Nom, qualité: (M.) Dechar, Jean.
      Profession: boulanger (maître), Paris
    - Rente, titre nouvel., 25 avril 1761; MC/ET/II/586
      Nom, qualité: (M.) Fonton de Lestang-La-Ville, Edouard Salomon.
      Nom, qualité: (Mme ou Mlle) Labat de, Anne Ursule.
      Nom, qualité: (M.) Lenoir, Joseph.
    - Succession, notoriété., 27 avril 1761; MC/ET/II/586
      Nom, qualité: (M.) Lebreton de Baronval, Francois (bourgeois, Paris), Paris.
      Profession: greffier de justice (ancien)
    - Succession, délivrance de legs., 27 avril 1761; MC/ET/II/586
      Nom, qualité: (M.) Carre de Lorme, Charles.
      Profession: directeur general des fermes, Bry-sur-Marne (Val-de-Marne)
    - Notoriété, prenom., 27 avril 1761; MC/ET/II/586
      Nom, qualité: (M.) Potier de Gesvres, Bernard Francois (duc, Tresmes), Tresmes.
    - Obligation., 27 avril 1761; MC/ET/II/586
      Nom, qualité: (M.) Lhomme, Guillaume Joseph.
      Profession: echevin (ancien), Paris.
      Nom, qualité: (M.) Barbier, Urbain (bourgeois, Paris), Paris
    - Donation, confirmation., 27 avril 1761; MC/ET/II/586
      Profession: marechal de France, Paris.
      Nom, qualité: (Mme ou Mlle) Brulart de Puysieulx, Adelaide Felicite.
    - Tontine, constitution, decembre 1759., 28 avril 1761; MC/ET/II/586
      Nom, qualité: (Mme ou Mlle) Martin, Anne Nicole
    - Tontine, constitution, decembre 1759., 28 avril 1761; MC/ET/II/586
      Nom, qualité: (M.) Banderet, Charles.
      Profession: négociant, Fribourg (suisse)
    - Tontine, constitution, decembre 1759., 28 avril 1761; MC/ET/II/586
    - Tontine, constitution, decembre 1759., 28 avril 1761; MC/ET/II/586
    - Tontine, constitution, decembre 1759., 28 avril 1761; MC/ET/II/586
      Nom, qualité: (M.) Hurault, Jean.
      Profession: procureur de la prevote, Versailles (Yvelines)
    - Tontine, constitution, decembre 1759., 28 avril 1761; MC/ET/II/586
    - Tontine, constitution, decembre 1759., 28 avril 1761; MC/ET/II/586
      Nom, qualité: (Mme ou Mlle) Lucas, Marie Genevieve.
      Nom, qualité: (M.) Lelaumier, Pierre.
    - Tontine, constitution, decembre 1759., 28 avril 1761; MC/ET/II/586
      Nom, qualité: (Mme ou Mlle) Barnabe, Marie Marguerite.
      Profession: Andresy (Yvelines)
    - Procuration générale, dépôt., 29 avril 1761; MC/ET/II/586
      Profession: Boulogne-sur-Mer (Pas-de-Calais).
      Nom, qualité: (M.) Dezoteux, Armand Francois.
      Profession: commissaire des guerres, Paris
    - Notoriété, prenom., 29 avril 1761; MC/ET/II/586
      Nom, qualité: (Mme ou Mlle) Lyonne de, Marie Catherine
    - Procuration générale., 30 avril 1761; MC/ET/II/586
      Nom, qualité: (M.) Cessac, Antoine.
      Profession: avocat au Parlement, Bordeaux (Gironde)
    - Procuration générale, dépôt., 30 avril 1761; MC/ET/II/586
      Nom, qualité: (Mme ou Mlle) Gouebault, Anne Marguerite.
      Profession: Tours (Indre-et-Loire).
  - Minutes. 1761, mai - juin, mai - juin 1761; MC/ET/II/587
    - TISSUTIER RUBANIER CAILLE (Claude) § Contrat d'apprentissage de Jean MICHELET, du Grand Buvan des Pauvres, chez Claude CAILLE TISSUTIER RUBANIER, 8 mars 1650; MC/ET/II/587
      contrat d'apprentissage; Caille, Claude
    - Succession, donation., 2 mai 1761; MC/ET/II/587
      Nom, qualité: (M.) Duvivier Lansac, Pierre Hypolite (marquis, Vivier (le)), Vivier (le).
    - Bail, résiliation, maison, Fontainebleau (Seine-et-Marne)., 2 mai 1761; MC/ET/II/587
      Nom, qualité: (M.) Grenet, Leonard Eugene (bourgeois, Fontainebleau), Fontainebleau.
      Profession: Fontainebleau (Seine-et-Marne).
      Nom, qualité: (Mme ou Mlle) Lourdet, Marie Catherine.
      Nom, qualité: (M.) Dubois, Alexandre.
    - Société, ratification, ferme des impots de bretagne., 4 mai 1761; MC/ET/II/587
      Nom, qualité: (M.) Desbrets, Claude.
    - Inventaire après décès., 4 mai 1761; MC/ET/II/587
      Nom, qualité: (M.) Devraignes, Francois (bourgeois, Paris), Paris.
    - Succession, renonciation., 6 mai 1761; MC/ET/II/587
      Nom, qualité: (Mme ou Mlle) Herment, Jeanne.
      Nom, qualité: (M.) Belot, Antoine.
    - Procuration générale., 6 mai 1761; MC/ET/II/587
      Profession: ambassadeur en autriche (ex), Paris.
      Nom, qualité: (M.) Talbot, Jean Jacques Leonard.
      Relations: tuteur de l'intervenant 1
    - Bail à ferme, ferme, Fontenay-en-Parisis (Val-d'Oise)., 7 mai 1761; MC/ET/II/587
      Nom, qualité: (M.) Barbier, Jean Pierre.
      Profession: laboureur, Fontenay-en-Parisis (Val-d'Oise)
    - Procuration générale., 7 mai 1761; MC/ET/II/587
      Nom, qualité: (M.) Dugard, Louis.
      Profession: écuyer du roi, mousquetaire, Paris, Manege des Tuileries.
      Nom, qualité: (M.) Loreau, Spire.
      Profession: greffier du palais, Paris
    - Bail à ferme, ferme, Mareil-en-France (Val-d'Oise)., 7 mai 1761; MC/ET/II/587
      Nom, qualité: (M.) Billouard, Martin.
      Profession: laboureur, Mareil-en-France (Val-d'Oise)
    - Rente viagère, donation., 8 mai 1761; MC/ET/II/587
      Nom, qualité: (Mme ou Mlle) Proust Du Martray, Marguerite Charlotte.
      Profession: Houilles (Yvelines).
      Nom, qualité: (M.) Vaignon de Mortemer, Robert.
      Nom, qualité: (Mme ou Mlle) Vallee, Jeanne.
      Profession: femme de chambre, Houilles (Yvelines).
    - Procuration générale., 8 mai 1761; MC/ET/II/587
    - Procuration générale., 8 mai 1761; MC/ET/II/587
      Nom, qualité: (M.) Goret, Nicolas.
      Profession: receveur général, Viarmes (Val-d'Oise)
    - Bail, chateau, Mareil-en-France (Val-d'Oise)., 8 mai 1761; MC/ET/II/587
      Profession: receveur general de chatellenie, Viarmes (Val-d'Oise)
    - Cautionnement., 8 mai 1761; MC/ET/II/587
      Nom, qualité: (M.) Leroux, Pierre.
      Profession: officier du regent, Sevres (Hauts-de-Seine).
      Nom, qualité: (M.) Landry, Philippe.
      Profession: boucher (marchand), Sevres (Hauts-de-Seine).
    - Tontine, constitution, decembre 1759., 8 mai 1761; MC/ET/II/587
      Nom, qualité: (M.) Quatremere, Noel Claude (bourgeois, Champs), Champs.
      Profession: Champs (Yonne)
    - Tontine, constitution, decembre 1759., 8 mai 1761; MC/ET/II/587
    - Tontine, constitution, decembre 1759., 8 mai 1761; MC/ET/II/587
      Nom, qualité: (M.) Bernardet, Claude Francois.
    - Bail à ferme, messagerie, Paris, tonnerre (75, 89)., 9 mai 1761; MC/ET/II/587
      Nom, qualité: (M.) Letellier de Courtanvaux, Francois Cesar (marquis, Courtanvaux), Courtanvaux.
      Profession: capitaine des cent suisses, Paris.
      Nom, qualité: (M.) Reneux, Charles (bourgeois, Paris), Paris
    - Bail à ferme, maison, terre, Montigny-aux-Amognes (Nièvre)., 9 mai 1761; MC/ET/II/587
      Nom, qualité: (M.) Collas, Sebastien.
      Profession: marchand, Saint-Jean-de-Lichy (Nièvre)
    - Succession, renonciation., 11 mai 1761; MC/ET/II/587
      Nom, qualité: (M.) Hocquart, Jacques Francois.
      Profession: chanoine, Mans (le) (Sarthe)
    - Procuration générale, dépôt., 12 mai 1761; MC/ET/II/587
      Nom, qualité: (Mme ou Mlle) Estournel de Flavy D', Louise Charlotte (dame, Flavy-le-Martel), Flavy-le-Martel (Aisne).
      Profession: Fretoy-le-Chateau (Oise).
      Nom, qualité: (M.) Provigny, Jean Claude (bourgeois, Paris), Paris
    - Procuration générale, dépôt., 12 mai 1761; MC/ET/II/587
      Nom, qualité: (M.) Sire de Sailly, Louis Hector (marquis, Sailly), Sailly.
      Profession: brigadier des armées, Sailly (Somme).
    - Bail à ferme, dime., 14 mai 1761; MC/ET/II/587
      Nom, qualité: (M.) Saury de Lacoste, Brice.
      Profession: receveur, Paris, Prieure Saint-Martin-des-Champs.
      Nom, qualité: (M.) Chopy, Jean.
      Profession: curé, Behoust (Yvelines)
    - Bail, boutique, Paris (Paris) rue du Four., 14 mai 1761; MC/ET/II/587
      Nom, qualité: (M.) Lesguillon, Pierre Francois.
      Profession: chapelier (marchand), Paris.
      Nom, qualité: (M.) Devougrey, Gaspard Renaud.
      Profession: limonadier (marchand), Paris
    - Succession, transport de droits., 16 mai 1761; MC/ET/II/587
      Nom, qualité: (M.) Deschamps, Charles.
      Profession: Ferriere-au-Doyen (la) (Orne)
    - Bail à ferme, messagerie, Paris, tonnerre (75, 89)., 16 mai 1761; MC/ET/II/587
    - Bail, transport, maison, Paris (Paris) rue Saint-Jean-St-Denis., 18 mai 1761; MC/ET/II/587
      Nom, qualité: (M.) Bouviere, Ambroise.
      Nom, qualité: (M.) Bernard, Jean Herve (bourgeois, Paris), Paris
    - Succession, dépôt de pièces., 19 mai 1761; MC/ET/II/587
      Nom, qualité: (Mme ou Mlle) Gougnon, Marie Colombe.
      Profession: Marennes (Charente-Maritime)
    - Tontine, constitution, decembre 1759., 19 mai 1761; MC/ET/II/587
      Nom, qualité: (Mme ou Mlle) Ecqueau, Marguerite.
    - Procuration générale, dépôt., 22 mai 1761; MC/ET/II/587
      Nom, qualité: (Mme ou Mlle) Cologne, Ursule.
    - Bail, résiliation, appartement, Paris (Paris) rue du Faubourg-St-Honore., 23 mai 1761; MC/ET/II/587
      Nom, qualité: (M.) Lhomme, Jacques (bourgeois, Paris), Paris.
      Nom, qualité: (M.) Devraignes, Francois (bourgeois, Paris), Paris
    - Procuration générale., 25 mai 1761; MC/ET/II/587
      Profession: secrétaire du roi, Paris.
      Nom, qualité: (M.) Rieutort, Denis.
      Profession: officier de la chancellerie, Paris
    - Bail, maison, Paris (Paris) rue de la Sourdiere., 25 mai 1761; MC/ET/II/587
      Nom, qualité: (Mme ou Mlle) Philippes, Marguerite.
      Nom, qualité: (Mme ou Mlle) Audebert, Francoise.
      Nom, qualité: (M.) Deremie, Claude.
    - Cautionnement., 26 mai 1761; MC/ET/II/587
      Nom, qualité: (Mme ou Mlle) Godefroy, Marie Louise.
      Nom, qualité: (M.) Fouquet, Paul.
      Profession: boucher (marchand), Saint-Germain-en-Laye (Yvelines).
      Profession: fermier du droit sur les bestiaux, Poissy (Yvelines)
    - Cautionnement., 26 mai 1761; MC/ET/II/587
      Nom, qualité: (M.) Desprez, Louis.
      Profession: brasseur (marchand), Paris.
      Nom, qualité: (Mme ou Mlle) Deshayes, Claire.
      Profession: bouchere (marchande), Paris.
      Nom, qualité: (M.) Noel, Nicolas.
    - Vente, maison, Bolbec (Seine-Maritime)., 26 mai 1761; MC/ET/II/587
      Nom, qualité: (M.) Fenestre, Guillaume.
      Profession: chanoine regulier (novice), Beauvoir-en-Lyons (Seine-Maritime), Prieure Saint-Laurent.
      Nom, qualité: (M.) Fenestre, Pierre Alexandre Eleonor.
      Profession: etudiant en droit, Paris
    - Succession, compte., 29 mai 1761; MC/ET/II/587
    - Procuration générale, dépôt., 29 mai 1761; MC/ET/II/587
      Nom: Abbaye Notre-Dame D' Ourscamp.
      Profession: Ourscamp (Oise).
      Nom, qualité: (M.) Mosnier, Nicolas Michel.
    - Bail, maison, Paris (Paris) rue de la Sourdiere., 29 mai 1761; MC/ET/II/587
      Nom, qualité: (Mme ou Mlle) Philippe, Marguerite.
    - Rente, quittance de rachat., 29 mai 1761; MC/ET/II/587
    - Rente, constitution., 30 mai 1761; MC/ET/II/587
      Nom, qualité: (M.) Harcourt de, Jacques (marquis).
      Profession: Valognes (Manche).
    - Succession, compte., 30 mai 1761; MC/ET/II/587
      Nom, qualité: (M.) Raffy de Basoncourt, Francois.
      Profession: maitre d'hotel du roi
    - Vente, maison, Versailles (Yvelines) Glatigny., 30 mai 1761; MC/ET/II/587
      Nom, qualité: (M.) Sade de, Jean Baptiste Francois Joseph (comte).
      Profession: Avignon (Vaucluse).
    - Bail, maison, Paris (Paris) rue Montmartre., 1er juin 1761; MC/ET/II/587
      Nom, qualité: (M.) Lenoir, Jacques Antoine.
      Profession: notaire, Paris
    - Rente, constitution., 1er juin 1761; MC/ET/II/587
      Nom, qualité: (Mme ou Mlle) Du Guesclin, Francoise Marie.
      Nom, qualité: (M.) Poties de Gesvres, Louis Joachim Paris (marquis, Gesvres), Gesvres.
    - Décharge, hypotheque, Versailles (Yvelines) Glatigny., 1er juin 1761; MC/ET/II/587
      Nom, qualité: (Mme ou Mlle) Maille de Carman de, Marie Eleonore.
      Profession: lieutenant general de bresse et bugey (ex), Avignon (Vaucluse)
      décharge
    - Rente, transport., 3 juin 1761; MC/ET/II/587
      Profession: menuisier (maître), Paris.
      Relations: crédirentier(e) de l'intervenant 2.
      Nom, qualité: (M.) Bouchon, Jean Joseph.
      Profession: marchand de bois, Paris
    - Mainlevée., 4 juin 1761; MC/ET/II/587
      Nom, qualité: (M.) Serval, Etienne (bourgeois, Paris), Paris.
      Nom, qualité: (M.) Magnan Chabert, Joseph Ignace
    - Obligation., 4 juin 1761; MC/ET/II/587
      Nom, qualité: (M.) Chalumeau, Pierre.
      Profession: procureur au Parlement, Paris
    - Cautionnement., 6 juin 1761; MC/ET/II/587
      Nom, qualité: (M.) Cadenotte, Nicolas.
      Profession: commis au nettoiement, Paris.
      Profession: commis aux aides, Bayeux (Calvados).
      Nom, qualité: (M.) Henriet, Pierre (bourgeois, Paris), Paris.
      Profession: adjudicataire general des fermes, Paris
    - Succession, délivrance de legs., 6 juin 1761; MC/ET/II/587
      Nom, qualité: (M.) Boucher, Julien.
      Profession: fondeur (maître), Paris
    - Bail, maison, Paris (Paris) rue de l'Eveque., 6 juin 1761; MC/ET/II/587
      Nom, qualité: (M.) Marigner, Guillaume (bourgeois, Paris), Paris.
      Profession: marchand, Paris.
    - Procuration générale, dépôt., 7 juin 1761; MC/ET/II/587
      Nom, qualité: (M.) Martin, Nicolas Joseph.
      Profession: Tronchoy (Haute-Marne).
    - Rente sur le roi, transport, aides et gabelles juin 1720., 8 juin 1761; MC/ET/II/587
      Nom, qualité: (Mme ou Mlle) Lafouasse, Marguerite Francoise.
      Nom, qualité: (M.) Potier, Pierre Constant (bourgeois, Paris), Paris
    - Bail, maison, Paris (Paris) rue Montmartre., 8 juin 1761; MC/ET/II/587
    - Procuration générale, dépôt., 9 juin 1761; MC/ET/II/587
      Nom, qualité: (M.) Parisot, Jean Nicolas Jacques.
      Profession: Ricey (les) (Aube).
    - Succession, quittance., 9 juin 1761; MC/ET/II/587
      Nom, qualité: (M.) Boisney de, Nicolas.
      Profession: garde du corps du roi, Rouen (Seine-Maritime)
    - Succession, notoriété., 9 juin 1761; MC/ET/II/587
    - Notoriété, prenom., 9 juin 1761; MC/ET/II/587
      Nom, qualité: (Mme ou Mlle) Dubreuil, Marie Francoise.
    - Succession, notoriété., 10 juin 1761; MC/ET/II/587
      Nom, qualité: (Mme ou Mlle) Barbier, Bernardine Caroline Philippine.
      Nom, qualité: (M.) Receveur, Pierre Hubert (bourgeois, Paris), Paris
    - Procuration générale., 11 juin 1761; MC/ET/II/587
      Nom, qualité: (personne morale) Ledru (hoirs).
      Nom, qualité: (Mme ou Mlle) Ledru, Madeleine Catherine.
      Nom, qualité: (M.) Degoulet, Denis.
      Profession: marechal de la petite écurie (maître), Paris.
      Nom, qualité: (Mme ou Mlle) Rousseau, Marguerite Agnes.
      Relations: veuve de l'intervenant 5.
      Intervenant 5, indirect:
      Nom, qualité: (M.) Saulney, Antoine.
      Profession: marechal (maître), Paris
    - Procuration générale., 12 juin 1761; MC/ET/II/587
    - Procuration générale., 13 juin 1761; MC/ET/II/587
      Profession: intendant prive
    - Quittance., 15 juin 1761; MC/ET/II/587
      Nom, qualité: (Mme ou Mlle) Leroy, Nicole Perrette.
      Profession: Coutances (Manche).
      Nom, qualité: (M.) Regny de, Edmond Henri.
      Profession: entrepreneur du tabac, Coutances (Manche).
      Nom, qualité: (M.) Henriet, Pierre
    - Procuration générale., 16 juin 1761; MC/ET/II/587
      Nom, qualité: (M.) Lom de Lassaigne de, Gerauld.
      Profession: medecin ordinaire du roi, Paris.
    - Procuration générale., 18 juin 1761; MC/ET/II/587
      Nom, qualité: (Mme ou Mlle) Desale, Anne Marie.
      Profession: officier de maison, Paris.